---
title: "Limpieza"
author: "Daniel Zapata"
date: "26 de septiembre de 2018"
output: html_document
---

```{r setup, include=FALSE}
knitr::opts_chunk$set(echo = TRUE)
```

```{r}
library(data.table)
```

```{r}
#'Convierte la variable "BIRTHDATE" de CRM a formato fecha
#'@param vector_birthdate Vector con las fechas formato CRM
#'@return Vector con las fechas formato Date
#'convertir_fechas_crm()
convertir_fechas_crm <- function(vector_birthdate) {
  mes <- substr(vector_birthdate, 3, 5)
  mes <- ifelse(mes == "", "UNKNOWN", mes)
  mes <- factor(mes, labels = c("01", "02", "03", "04", "05", "06", "07", "08", "09", 
                                "10", "11", "12", "UNKNOWN"),
                levels = c("JAN", "FEB", "MAR", "APR", "MAY", "JUN", "JUL", "AUG", "SEP", 
                           "OCT", "NOV", "DEC", "UNKNOWN"), ordered = TRUE)
  dia <- substr(vector_birthdate, 1, 2)
  anio <- substr(vector_birthdate, 6, 9)
  birthdate <- paste(anio, mes, dia, sep = "-")
  return(as.Date(birthdate))
}

```

## R Markdown

```{r}
crm <- fread("TOTAL_CRM_ACTIVOS.csv")
crm
```

Cuales son las variables normalmente de interes ? 


```{r}
var_interest <- c("bb_tipo_doc_pn", "aa_nit",
  "birthdate", "sex", "nivel_educativo", "mar_status",
                  "aa_tipo_vivienda", "aa_estrato", "aa_cod_ciiu", 
                  "hire_dt", "bb_seg_comercial",  "aa_cod_ocupacion",
                  "cod_ciud_dir_ppal", "aa_vlr_activos",
                  "aa_vlr_ing_bru_mes", "aa_vlr_egreso_mes",
                  "aa_vlr_pasivos", "aa_vlr_ventas", "aa_declara_renta")
names(crm) <- tolower(names(crm))
crm1 <- crm[, .SD, .SDcols = var_interest]
crm1
```



# filtro personas naturales 
```{r}
unique(crm1$bb_tipo_doc_pn)
```

```{r}
crm1 <- crm1[bb_tipo_doc_pn %in% c("C", "E")]
```

# clases 
```{r}
sapply(crm1, class)
```
# na 
```{r}
sapply(crm1,function(x)any(is.na(x)))
```
## variables caracter
```{r}
char.cols <- names(crm1)[sapply(crm1,is.character)]
char.cols <- char.cols[which(char.cols %!in% c("birthdate", "hire_dt", "cod_ciud_dir_ppal"))]
for (name in char.cols){
  print(sprintf("Unique values for %s:", name))
  print(unique(crm1[[name]]))
  }
```

las clases character esconden Nas 

# birthdate
```{r}
head(crm1$birthdate)
```
```{r}
crm1[, nchar(birthdate)] %>% unique %>%  sort()
```
```{r}
crm1[nchar(birthdate) == 0]
```

```{r}
crm1[, birthdate := convertir_fechas_crm(birthdate)]
crm1
```
```{r}
crm1[is.na(birthdate)]
```

# sex 
```{r}
crm1[, .N, by = sex]
```

# nivel_educativo 
codigo	nivel
0	NINGUNO
1	PRIMARIA
2	SECUNDARIA
3	TECNOLOGO
4	UNIVERSITARIA
5	ESPECIALIZACION
N	OTROS

```{r}
crm1[, .N, by = nivel_educativo][order(-N)]
```

# mar_status 
```{r}
crm1[, .N, by = mar_status][order(-N)]
```

# aa_tipo_vivienda 
```{r}
crm1[, .N, by = aa_tipo_vivienda][order(-N)]
```
# hire_dt 
```{r}
crm1[, nchar(hire_dt)] %>% unique %>%  sort()
```
```{r}
crm1[, hire_dt := convertir_fechas_crm(hire_dt)]
crm1
```

#"cod_ciud_dir_ppal" 
```{r}
crm1[cod_ciud_dir_ppal == "", .N]
```
#aa_declara_renta
```{r}
crm1[aa_declara_renta == "", .N]
```

# variables numericas 

```{r}
num.cols <- names(crm1)[sapply(crm1,is.numeric)]
for (name in num.cols){
  print(sprintf("Na count values for %s:", name))
  print(crm[is.na(get(name)), .N])
  }
```

# negativos

```{r}
num.cols <- names(crm1)[sapply(crm1,is.numeric)]
for (name in num.cols){
  print(sprintf("Na count values for %s:", name))
  print(crm[get(name) < 0, .N])
  }
```
 numeros sin coherencia
```{r}
num.cols <- names(crm1)[sapply(crm1,is.numeric)]
for (name in num.cols){
  print(sprintf("Na count values for %s:", name))
  print(crm[get(name) < 100000  , .N])
  }
```

```{r}

```

```{r}

```

